【裁判字號】    97,訴,16
【裁判日期】    970502
【裁判案由】    毒品危害防制條例
【裁判全文】
臺灣宜蘭地方法院刑事判決                97年度訴字第16號
公  訴  人  臺灣宜蘭地方法院檢察署檢察官
被      告  丙○○
                    （另案在臺灣宜蘭監獄執行中）
選任辯護人  林國漳律師
上列被告因毒品危害防制條例案件，經檢察官提起公訴（96年度
偵字第4332號），本院判決如下：
    主  文
丙○○販賣第一級毒品，累犯，處有期徒刑拾伍年陸月，附表四
編號一所示之物沒收，因販賣第一級毒品所得之新台幣貳仟元沒
收之，如全部或一部不能沒收時，以其財產抵償之；又販賣第二
級毒品，累犯，處有期徒刑捌年，附表四編號一所示之物沒收，
因販賣第二級毒品所得之新台幣貳萬玖仟元沒收之，如全部或一
部不能沒收時，以其財產抵償之；又犯如附表三所示七次轉讓第
一級毒品罪，均為累犯，各處有期徒刑壹年貳月，附表四編號一
所示之物沒收。應執行有期徒刑貳拾年，附表四編號一所示之
物沒收，因販賣第一級毒品及第二級毒品總計所得新台幣萬壹
仟元沒收之，如全部或一部不能沒收時，以其財產抵償之。
    事  實
一、丙○○前因施用毒品案件，經本院以88年度毒聲字第228號
    裁定送觀察、勒戒後，認有繼續施用毒品傾向，經本院以88
    年度毒聲字第471號裁定送強制戒治，於民國90年1月14日執
    行完畢出所，並由臺灣宜蘭地方法院檢察署檢察官以90年度
    戒毒偵字第9號為不起訴處分確定；再因施用毒品案件，經
    本院以90年度毒聲字第855號裁定送強制戒治，於92年3月6
    日停止強制戒治並付保護管束，而該次施用毒品犯行，經本
    院於91年5月31日，以90年度易字第666號刑事判決判處有期
    徒刑8月確定；再於保護管束期間中因施用毒品案件，經撤
    銷停止強制戒治，於93 年1月9日因毒品危害防制條例修正
    出所，該次施用毒品犯行，並經本院於93年1月12日，以93
    年度易字第325號刑事判決判處有期徒刑10月；另因持有毒
    品案件，經本院於94年3月1日，以93年度易字第382號刑事
    判決判處有期徒刑1年確定，並與上開施用毒品有期徒刑10
    月部分，經本院以94年度聲字第292號裁定定其應執行刑有
    期徒刑1年9月，上述有期徒刑8 月、1年9月經接續執行後，
    於94年11月11日假釋出監，於95年4月17日假釋期滿，以已
    執行論。
二、詎丙○○猶不知悔改，基於販賣第一級毒品海洛因（下稱海
    洛因）之單一行為決意，自「林豔」女子購入海洛因後，於
    附表一所載之時間、地點及聯絡方式，多次販賣海洛因與附
    表一所載之戊○○、辛○○（起訴書誤載為葉金洲）。
三、丙○○另基於販賣第二級毒品安非他命（下稱安非他命）之
    單一行為決意，自「林豔」及綽號「阿姐」之女子購入安非
    他命後，於附表二所載之時間、地點及聯絡方式，多次販賣
    安非他命給附表二所載之庚○○、綽號「蜘蛛」成年男子、
    丁○○、己○○、壬○○、甲○○、綽號「黑仔」成年男子
    。
四、丙○○另先後基於轉讓海洛因之犯意，自96年10月12日起，
    至96年10月28日止間，在其宜蘭縣宜蘭市○○路47巷2號2樓
    住處，多次轉讓海洛因給乙○○施用，先後共計7次。
五、嗣於96年11月5日10時45分許，為警持搜索票至丙○○位於
    宜蘭縣宜蘭市○○路47巷2號2樓住處執行搜索時，當場起出
    如附表四所載之電子磅秤、提撥管、玻璃球、吸食器、分裝
    袋、行動電話、海洛因及安非他命等物扣案。
六、案經宜蘭縣政府警察局宜蘭分局報請臺灣宜蘭地方法院檢察
    署檢察官偵查起訴。
    理  由
甲、程序部分：
一、按被告以外之人於審判外之言詞或書面陳述，除法律有規定
    者外，不得作為證據，刑事訴訟法第159條第1項定有明文。
    本件關於證人戊○○、辛○○、庚○○、丁○○、己○○、
    壬○○、甲○○於警訊中之陳述，均係被告以外之人於審判
    外之言詞陳述，為傳聞證據，且被告之辯護人就上開供述之
    證據能力於本院準備及審理程序中均提出爭執，復查無得例
    外取得證據能力之法律依據，應認無證據能力，不得採為認
    定被告有罪之證據。
二、復按被告以外之人於檢察事務官、司法警察官或司法警察調
    查中所為之陳述，與審判中不符時，其先前之陳述具有較可
    信之特別情況，且為證明犯罪事實存否所必要者，得為證據
    ，刑事訴訟法第159條之2定有明文。經查證人乙○○前於96
    年11月5日接受宜蘭縣警察局宜蘭分局員警訊問，陳稱被告
    多次轉讓海洛因犯行，嗣於97年3月13日到庭接受詰問，證
    人乙○○雖亦證稱被告有轉讓海洛因犯行，僅轉讓之次數於
    警訊中陳述不符。證人乙○○自承於警訊中並無遭受違法取
    證之情形，且有證人乙○○與被告之電話通訊監察譯文附卷
    可佐，證人乙○○於警訊中之陳述較有可信性（詳細理由如
    理由欄乙、四之說明），且為證明被告轉讓海洛因犯罪事實
    存否所必要，依上開規定，證人乙○○於警訊中之陳述應有
    證據能力，先予敘明。
乙、實體部分：
一、訊據被告丙○○固坦承自「林豔」處購得海洛因、安非他命
    ，及另自綽號「阿姐」處購得安非他命等情不諱（參見本院
    卷第196頁97年4月14日審判筆錄），惟關於附表一販賣海洛
    因犯行部分，辯稱：戊○○的部分伊是請戊○○吃過2、3次
    ，是因為向戊○○借錢繳罰金，因為欠他人情，而辛○○的
    部分也是請他吃1、2次云云；另關於附表二販賣安非他命犯
    行部分，庚○○、丁○○的部分是一起去買的，伊與庚○○
    一起去礁溪買過3次，是跟「阿姐」買1公克安非他命3千元
    ，伊和丁○○的部分是買過2次，跟大陸女子綽號林艷買安
    非他命，伊是幫丁○○買，也有一起合夥買新台幣（下同）
    1 、2千元而已，己○○的部分是合夥買，去礁溪跟「阿姐
    」買過2次，1次買2千元，壬○○部分伊沒有賣給他，是壬○○介紹林艷給伊，因為壬○○是跟林艷買，當時林艷不在
    宜蘭，所以就先將毒品給壬○○，林艷再將毒品交給伊，甲○○部分，伊沒有拿安非他命給他云云；再關於附表三轉讓
    海洛因犯行部分，則辯稱：伊請乙○○海洛因3、4次云云。
二、關於被告販賣海洛因犯行部分，經查：
  (一)關於販賣海洛因與戊○○部分，證人戊○○前於偵查中結證
    稱：95年10月15日至10月30日，伊打電話請丙○○幫忙拿海
    洛因，每次拿500元，伊先拿錢給丙○○，在丙○○慈安路
    住處附近，由丙○○本人交付海洛因2至3次給伊等語（參見
    96 年度偵字第4332號卷一【下稱偵卷一】第131頁96年11月
    5日偵訊筆錄），復有戊○○以其行動電話號碼0000000000
    號與被告使用之行動電話號碼0000000000號於95年10月間之
    聯繫毒品交易之電話通訊監察譯文（參見宜蘭縣警察局宜蘭
    分局警蘭偵字第0962105019號卷【下稱警卷】第44至46頁）
    附卷可參。雖證人戊○○於本院審理中，就被告交付毒品之
    情節，先後證稱：「我跟被告拿過一次毒品海洛因。」、「
    （警訊中買過二次，每次五百元，為何如此陳述？）警察說
    會把麥克風關掉，叫我隨便說，警察叫我隨便說個數目。那
    二次是因為被告欠我錢，被告要給我的。」、「（你剛剛說
    有二次被告欠錢拿毒品給你是要用毒品抵你的欠款？）不是
    。」、「（既然不是欠錢抵毒品，那你欠錢與拿毒品有何關
    係？）我是要跟被告拿欠我的錢，我順便問被告有無毒品可
    否給我，被告不是每次都拿毒品給我。」、「（丙○○是在
    何時間把海洛因交給你？）96年10月中到月底，有2次確實
    時間忘記了，那2次應該隔10天左右。」、「（數量？）500
    元的量。」，是證人戊○○於審理中，關於被告交付海洛因
    之次數，初稱交付1次，又稱交付2次；另被告交付海洛因之
    原因，初稱係因被告欠錢而交付，又改稱係跟被告拿欠款時
    ，被告順便交付毒品等語。證人戊○○於審理中，其證詞前
    後所述不一、避重就輕，顯係臨訟杜撰，要無足採。
  (二)關於販賣海洛因與辛○○部分，證人辛○○前於偵查中結證
    稱：伊向丙○○購買1、2次海洛因，每次1千元，伊去丙○○宜蘭市住處向丙○○購買，是丙○○本人將海洛因交給伊
    等語（參見偵卷二第295、296頁96年12月20日偵訊筆錄），
    於偵訊中即明確證述以每次1千元之價格向被告購買海洛因
    等情，復有證人辛○○以其行動電話號碼0000000000號與被
    告使用之行動電話號碼0000000000號於95年10月間之聯繫毒
    品交易之電話通訊監察譯文（參見警卷第59頁）附卷可參。
    而於本院審理中，改稱被告請伊施用海洛因1、2次等語，而
    關於偵查中所稱向被告購買海洛因情節，稱係因服用美沙酮
    致神智不清，再關於購買毒品之情節，又稱與被告一起合資
    至礁溪國小購買毒品等語（參見本院卷第107、108頁97年3
    月13日審判筆錄），證人辛○○於審理中陳述，對於購買毒
    品之情節前後所述不一，對於偵查中所述向被告以1千元價
    格購買等語，復當時以神智不清之藉口搪塞，是證人辛○○
    於審理中證述，係為迴護被告之詞。
  (三)被告交付證人戊○○、辛○○海洛因之次數，證人戊○○於
    偵查中證稱2至3次，辛○○於偵查中證稱為1、2次，關於實
    際交付之次數為何，證人戊○○、辛○○均無明確數目之陳
    述，依「罪疑惟輕」之原則，以證人於偵查中所述最低次數
    為認定之基準，始不致不利於被告。又按販賣海洛因係屬違
    法行為，非可公然為之，且為政府嚴予追緝之犯罪，對此之
    處罰亦極嚴峻。而證人戊○○自承與被告認識不久（參見本
    院卷第105頁上開審判筆錄）、證人辛○○自承與被告為普
    通朋友（參見本院卷第108頁上開審判筆錄），以被告與證
    人戊○○、辛○○交情不深，要無可能無償替他人購買毒品
    之可能，被告交付海洛因與證人戊○○、辛○○後，復收取
    金錢之行為，如非出於營利之意，斷無干冒重罰而從事之理
    ，是被告關於附表一販賣海洛因與證人戊○○、辛○○之犯
    行堪以認定。
三、關於被告販賣安非他命犯行部分，經查：
  (一)關於被告販賣安非他命與庚○○部分，證人庚○○前於偵查
    中結證稱：96年8月至10月底向丙○○購買安非他命，由伊
    跟丙○○聯絡，通話內容中講「照舊」，丙○○就聽的懂，
    就是拿3千元買1公克的安非他命，還有「要有夠」就是重量
    要夠，5次中有1次沒有買成，因丙○○沒有貨，由朋友「蜘
    蛛」去丙○○宜蘭市○○路住處附近拿，「蜘蛛」買完安非
    他命後都會請伊等語（參見偵查卷一第79、80頁96年11月5
    日偵訊筆錄），明確證述其與被告聯繫後，由綽號「蜘蛛」
    向被告拿取安非他命，每次3千元，總計4次等情。復有證人
    庚○○以行動電話號碼0000000000號與被告使用之行動電話
    號碼0000000000號於95年10月間之聯繫毒品交易之電話通訊
    監察譯文（參見偵卷一第77頁）附卷可參。而於本院審理中
    ，改稱：由伊幫忙「蜘蛛」打3、4次電話給被告，請被告向
    朋友拿毒品給「蜘蛛」等語（參見本院卷第186、187頁97年
    4月14日審判筆錄）。但以「蜘蛛」為何透過伊聯絡被告後
    ，再由被告向他人調取安非他命一節，證人庚○○又稱：「
    （為什麼你朋友「蜘蛛」不自己跟被告買，而是要透過你？
    ）被告不想要那麼複雜，而且被告跟「蜘蛛」也熟，跟我比
    較熟，透過我打電話，「蜘蛛」直接去找被告。」（參見本
    院卷第186頁上開審判筆錄）。如毒品確係「蜘蛛」個人所
    欲購買，由「蜘蛛」直接與被告洽商，或向被告之上游直接
    洽商毒品交易事宜，而無必要輾轉透過庚○○與被告從中接
    洽，並多次將購得毒品於事後分與庚○○施用，證人庚○○
    於審理中所稱被告替「蜘蛛」調取毒品云云，要與常情不符
    。
  (二)關於被告販賣安非他命與丁○○、壬○○部分，證人丁○○
    於偵查中結證稱：96年7月至96年10月底，伊使用000000000
    0號向丙○○聯絡購買安非他命，1個月買3、4次，1次買1千
    元，96年10月15日通話內容中「方便嗎，現在接電話，有現
    」，是伊問丙○○現在方不方便，有沒有安非他命讓伊買，
    伊有現金，另通話內容中「我到樓下」，就是伊到丙○○樓
    下拿安非他命，是丙○○本人拿給伊等語（參見本院卷第91
    、92頁96年11月5日偵訊筆錄），明確證述自96 年7月至同
    年10月間，每次1千元，多次向被告購買安非他命等情。並
    有證人丁○○以行動電話號碼0000000000號與被告持用之行
    動電話號碼0000000000號聯繫購買毒品之96年10月15日電話
    通訊監察譯文（參見偵卷一第88頁）在卷可佐。另證人壬○○於偵查中結證稱：伊於96年10月17日打電話給丙○○聯絡
    後，叫丙○○幫伊買安非他命，96年10月17日通話中「你那
    邊處理好了沒有」，就是問丙○○安非他命買到沒有的意思
    ，那次伊買1千元安非他命，在慈安路農民超市，由丙○○
    交付安非他命等語（參見偵卷一第126頁96年11月5日偵訊筆
    錄），並有證人壬○○使用行動電話號碼0000000000號與被
    告持用之行動電話號碼0000000000號聯繫購買毒品之96年10
    月17日電話通訊監察譯文（參見警卷第36 頁）。以被告與
    證人丁○○、壬○○交易安非他命之次數達十數次，要無可
    能干犯風險而替他人無償拿取毒品，再以被告交付安非他命
    與證人丁○○、壬○○後，復收取金錢之行為，如非出於營
    利之意，要無干冒重罰而從事之理。雖於本院審理中，證人
    丁○○改稱1個月買3、4次安非他命，由丙○○幫忙買毒品
    等語（參見本院卷第110至112頁97年3月13日審判筆錄），
    證人壬○○改稱託被告拿毒品，並未交付金錢給被告等語（
    參見本院卷第113、114頁97年3月13日審判筆錄），如依證
    人丁○○、壬○○於審理中之陳述，被告不僅多次無償替證
    人丁○○拿取安非他命，甚至替證人壬○○代墊購買安非他
    命價金，證人丁○○、壬○○於審理中陳述在在與常情不符
    ，不足採信。而被告交付證人丁○○安非他命之次數，證人
    丁○○於偵查中證稱1個月購買3、4次，關於被告實際交付
    之次數為何，證人丁○○無明確數目之陳述，依「罪疑惟輕
    」之原則，以證人所述最低次數即每月3次為認定之基準，
    始不致不利於被告。
  (三)關於被告販賣安非他命與甲○○部分，證人甲○○前於偵查
    中結證稱：伊是跟綽號「黑仔」朋友一起跟丙○○買安非他
    命，於96年10月22日之通話內容中「阿昌」是伊本人，通話
    內容「搞個一泡來吃一下」是問丙○○有無安非他命，是在
    宜蘭市火車站的農民超市附近交易，「黑仔」叫伊在那邊等
    ，「黑仔」自己騎機車過去等語（參見偵卷一第213、214頁
    96年11月27日偵訊筆錄）。復有證人甲○○使用行動電話00
    00000000號與被告持用之行動電話號碼0000000000號聯繫購
    買毒品之96年10月22日電話通訊監察譯文附卷可證。於該通
    訊監察譯文中，證人甲○○於當日多次（17時58分24秒、19
    時34分30秒、20時9分29秒、20時25分57秒）與被告聯繫購
    買毒品，雙方約定農民超市為交易地點，於當日晚間10時25
    分57秒甲○○到達交易地點後，撥打電話通知被告前來。再
    佐以證人甲○○於偵查中之證述，堪認係證人甲○○係與「
    黑仔」共同購買毒品，並由證人甲○○以行動電話與被告聯
    繫，於到達交易地點後，由「黑仔」親自拿取毒品等情。嗣
    於本院審理中，證人甲○○改稱：伊打電話給丙○○要1千
    元的安非他命，但不知道丙○○有沒有，當日係「黑仔」載
    伊到農民生鮮超市，到了之後「黑仔」就騎車離開，過十幾
    分鐘再回來，「黑仔」也沒有說他去拿安非他命等語（參見
    本院卷115至117頁97年3月6日審判筆錄）。如證人甲○○當
    日未與被告交易安非他命，雙方要無約定在農民超市會面，
    並由「黑仔」騎乘機車搭載證人甲○○一同前往取貨，證人
    甲○○於審理中將毒品交易推由「黑仔」其人，要屬卸責之
    詞，而不足採。
  (四)關於被告販賣安非他命與己○○部分，證人己○○於偵查中
    結證稱：於96年10月初至96年10月底，向丙○○購買約3次
    安非他命，每次買1千元，伊打電話給丙○○聯絡後，如丙○○有安非他命，他會打給伊，就約在丙○○家樓下，是丙○○交付安非他命給伊，於通話內容中「一塊板子準備一下
    」是向丙○○買安非他命1千元的意思，「板子」就是安非
    他命，「小塊」指安非他命1千元，「大塊」指安非他命4千
    元等語（參見偵卷一第120、121頁96年11月5日偵訊筆錄）
    。復有證人己○○使用行動電話0000000000號與被告持用之
    行動電話號碼0000000000號聯繫購買毒品之96年10月13日、
    96年10月16日電話通訊監察譯文附卷可證（參見警卷第16、
    17頁），是被告販賣安非他命與證人己○○之犯行堪以認定
    。
四、關於被告轉讓海洛因犯行部分，經查：證人乙○○前於警訊
    中關於被告轉讓海洛因之情形陳稱：伊並無向被告購買毒品
    ，自96年10月12日起至96年10月28日止，伊共向丙○○約拿
    7至8次海洛因，每次均拿1小包，於通話內容中提到「到了
    」、「我過去拿」、「我過去找你」，是指伊過去向丙○○
    拿毒品，但都是丙○○請伊，他們沒有金錢買賣等語（參見
    偵卷一第147至149頁96年11月5日警訊筆錄）。復有證人乙○○以行動電話號碼0000000000號與被告持用之行動電話號
    碼0000000000號先後多次於96年10月12日、同年10月13日、
    同年10月17日、同年10月22日、同年10月26日、同年10月28
    日聯絡之電話通訊監察譯文在卷可佐（參見偵卷一第150、
    151頁）。於上開通訊監察譯文內容中，證人乙○○與被告
    聯繫後，均提及前往被告處，而佐以證人乙○○前開證述稱
    電話中所稱去找被告之意思，即是向被告拿取毒品，可見證
    人乙○○多次向被告拿取海洛因。嗣於本院審理中，證人乙○○改稱：伊與被告是很好的朋友，丙○○叫伊載他去買東
    西，因為伊有車，而過去載他，於警訊中之陳述係因當時有
    吃海洛因，丙○○請伊1、2次而已等語（參見本院卷第101
    、102頁97年3月13日審判筆錄）。證人乙○○於審理中，對
    其多次前往被告處之原因，改稱係開車載被告買東西而至被
    告住處，被告僅轉讓1、2次海洛因給其施用等語。證人乙○○所陳被告轉讓海洛因次數不僅遠低於其警訊中所述，甚至
    較被告自承轉讓海洛因與其3、4次之次數為低，顯見證人乙○○於審理中所述，係為減輕被告轉讓毒品刑責，為迴護被
    告之說詞，而顯不足採，應以證人乙○○於警訊中關於被告
    至少轉讓海洛因7次之陳述，較為可採。
五、核被告所為，係犯毒品危害防制條例第4條第1項販賣第一級
    毒品罪、同條例第4條第2項販賣第二級毒品罪、同條例8條
    第1項轉讓第一級毒品罪。再按刑事法若干犯罪行為態樣，
    本質上原具有反覆、延續實行之特徵，立法時既予特別歸類
    ，定為犯罪構成要件之行為要素，則行為人基於概括之犯意
    ，在密切接近之一定時、地持續實行之複次行為，倘依社會
    通念，於客觀上認為符合一個反覆、延續性之行為觀念者，
    於刑法評價上，即應僅成立一罪。學理上所稱「集合犯」之
    職業性、營業性或收集性等具有重複特質之犯罪均屬之，例
    如經營、從事業務、收集、販賣、製造、散布等行為概念者
    是。檢察官起訴意旨認被告多次販賣毒品海洛因、安非他命
    之行為，在行為概念上，各應評價係包括一罪，本院參酌被
    告以電話與附表一、二所示對象聯絡後，再親自交付毒品與
    購買毒品之人之行為模式均屬一致，且於短時間內多次為之
    ，以被告在密切接近之一定時間及空間內反覆從事買賣毒品
    之行為，於行為概念上，被告販賣海洛因、安非他命之行為
    ，各應認係集合犯之包括一罪關係。被告所犯上開販賣第一
    級毒品罪、販賣第二級毒品罪及先後7次所犯轉讓第一級毒
    品罪，犯意各別，行為互殊，應予分論併罰。查被告前因施
    用毒品案件，經本院以90年度易字第666號刑事判決判處有
    期徒刑8月確定，再因施用毒品犯行，經本院以93年度易字
    第325號刑事判決判處有期徒刑10月，另因持有毒品案件，
    經本院以93年度易字第382號刑事判決判處有期徒刑1年確定
    ，並與上開施用毒品有期徒刑10月部分，經本院以94年度聲
    字第292號裁定定其應執行刑有期徒刑1年9月，上述有期徒
    刑8月、1年9月經接續執行後，於94年11月11日假釋出監，
    於95年4月17日假釋期滿，有卷附臺灣高等法院被告前案紀
    錄表可按，其受有期徒刑之執行完畢，5年內再犯法定刑有
    期徒刑以上之上開罪名，均為累犯，除販賣第一級毒品罪法
    定刑死刑、無期徒刑，及販賣第二級毒品罪法定刑關於無期
    徒刑部分依法不得加重外，有期徒刑部分均依法加重其刑。
    按被告關於附表一販賣毒品海洛因之時間不長，及販賣之對
    象僅有2人，衡以毒品危害防制條例第4條第1項販賣第一級
    毒品罪之法定本刑為死刑、無期徒刑，被告因一時失慮而販
    賣毒品，致罹重典，情輕法重，本院衡其犯罪情狀在客觀上
    足以引起一般同情，倘科以其上開法定最低之刑，實嫌過重
    ，爰依刑法59條之規定，就被告所犯上開販賣第一級毒品罪
    酌量減輕被告之刑。爰審酌被告違反法令，除販賣足以導致
    精神障礙及生命危險之成癮性毒品海洛因、安非他命，並多
    次轉讓海洛因與他人，依其犯罪之動機、目的、手段、犯罪
    所生之損害，及犯罪後猶飾詞卸責等一切情狀，就被告所犯
    上開各罪分別量處如主文所示之刑，並定其應執行刑，以示
    懲儆。
六、就附表一、二所示被告販賣毒品之所得，應依毒品危害防制
    條例第19條第1項之規定宣告沒收，如全部或一部不能沒收
    時，則以其財產抵償之。
七、扣案如附表四編號1所示之行動電話，為被告所有且供其販
    賣毒品所用之物，業據被告供承在卷，依毒品危害防制條例
    第19條第1項宣告沒收。扣案如附表四編號2、3、4之行動電
    話、電子磅秤、分裝袋，依卷內資料，並無證據證明係供被
    告販賣毒品及轉讓毒品所用之物，爰不為沒收之諭知。另扣
    案如附表四編號5、6、7之提撥管、玻璃球、吸食器，及附
    表編號8、9之毒品海洛因、安非他命，係被告施用之毒品及
    施用器具，業經本院以97年度訴字第78號刑事判決宣告沒收
    ，亦不為沒收之諭知，附此敘明。
據上論斷，應依刑事訴訟法第299條第1項前段，毒品危害防制條
例第4條第1項、第2項、第8條第1項、第19條第1項，刑法第11條
前段、第47條第1項、第59條、第51條第5款，判決如主文。
本案經檢察官賴淑萍到庭執行職務
中    華    民    國    97    年    5     月    2     日
                  刑事第四庭審判長法  官  謝佩玲
                                  法  官  陳嘉年
                                  法  官  辜漢忠
以上正本證明與原本無異。
如不服本判決應於收受本判決後10日內向本院提出上訴書狀，並
應敘述具體理由。若未敘述理由者，應於上訴期間屆滿後20日內
向本院補提理由書狀(均須按他造當事人之人數附繕本)。
                                  書記官  許麗汝
中    華    民    國    97    年    5     月    5     日
附表一：被告販賣第一級毒品海洛因犯行部分：
 ┌─┬─┬─┬────┬────┬────────┬─────────┐
 │編│交│交│交易時間│交易次數│交易地點        │聯絡方式          │
 │號│易│易│        ├────┤                │                  │
 │  │對│毒│        │交易金額│                │                  │
 │  │象│品│        │（每次）│                │                  │
 ├─┼─┼─┼────┼────┼────────┼─────────┤
 │1 │梁│海│96年10月│2次     │宜蘭市○○路47巷│戊○○以行動電話號│
 │  │永│洛│15日起，├────┤2號2樓丙○○住處│碼0000000000號與吳│
 │  │松│因│至96年10│5百元/次│附近            │威良持有之行動電話│
 │  │  │  │月30日止│        │                │號碼0000000000號聯│
 │  │  │  │間      │        │                │絡                │
 ├─┼─┼─┼────┼────┼────────┼─────────┤
 │2 │葉│海│96年10月│1次     │宜蘭市○○路47巷│辛○○以行動電話號│
 │  │金│洛│16日至同├────┤2號2樓丙○○住處│碼0000000000號與吳│
 │  │州│因│月26日間│1千元/次│                │威良持有之行動電話│
 │  │  │  │        │        │                │號碼0000000000號聯│
 │  │  │  │        │        │                │絡                │
 ├─┴─┴─┴────┴────┴────────┴─────────┤
 │犯罪所得：二千元                                                    │
 └──────────────────────────────────┘
附表二：被告販賣第一級毒品海洛因犯行部分：
 ┌─┬─┬─┬────┬────┬────────┬─────────┐
 │編│交│交│交易時間│交易次數│交易地點        │聯絡方式          │
 │號│易│易│        ├────┤                │                  │
 │  │對│毒│        │交易金額│                │                  │
 │  │象│品│        │（每次）│                │                  │
 ├─┼─┼─┼────┼────┼────────┼─────────┤
 │1 │黃│安│96年8月 │4次     │宜蘭市○○路47巷│庚○○以行動電話號│
 │  │志│非│某日時起├────┤2號2樓丙○○住處│碼0000000000號與吳│
 │  │偉│他│至96年10│3千元/次│附近            │威良持有之行動電話│
 │  │、│命│月底某日│        │                │號碼0000000000號聯│
 │  │「│  │時      │        │                │絡                │
 │  │蜘│  │        │        │                │                  │
 │  │蛛│  │        │        │                │                  │
 │  │」│  │        │        │                │                  │
 ├─┼─┼─┼────┼────┼────────┼─────────┤
 │2 │林│安│96年7月 │每月3次 │宜蘭市○○路47巷│丁○○以行動電話號│
 │  │俊│非│間某日時│，總計12│2號2樓丙○○住處│碼0000000000號與吳│
 │  │龍│他│起至96  │次      │樓下            │威良持有之行動電話│
 │  │  │命│年10月底├────┤                │號碼0000000000號聯│
 │  │  │  │間某日時│1千元/次│                │絡                │
 │  │  │  │止      │        │                │                  │
 ├─┼─┼─┼────┼────┼────────┼─────────┤
 │3 │劉│安│96年10月│1次     │宜蘭市○○路47巷│壬○○以行動電話號│
 │  │中│非│17日    ├────┤2號2樓丙○○住處│碼0000000000號與吳│
 │  │清│他│        │1千元/次│附近之農民超市  │威良持有之行動電話│
 │  │  │命│        │        │                │號碼0000000000號聯│
 │  │  │  │        │        │                │絡                │
 ├─┼─┼─┼────┼────┼────────┼─────────┤
 │4 │朱│安│96年10月│1次     │宜蘭市火車站旁農│甲○○以行動電話號│
 │  │文│非│22日    ├────┤民生鮮超市附近  │碼0000000000號與吳│
 │  │昌│他│        │1千元/次│                │威良持有之行動電話│
 │  │、│命│        │        │                │號碼0000000000號聯│
 │  │「│  │        │        │                │絡                │
 │  │黑│  │        │        │                │                  │
 │  │仔│  │        │        │                │                  │
 │  │」│  │        │        │                │                  │
 ├─┼─┼─┼────┼────┼────────┼─────────┤
 │5 │郭│安│96年10月│3次     │宜蘭市○○路47巷│己○○以行動電話號│
 │  │文│非│初某日時├────┤2號2樓丙○○住處│碼0000000000號與吳│
 │  │龍│他│起至96年│1千元/次│樓下            │威良持有之行動電話│
 │  │  │命│10月底某│        │                │號碼0000000000號聯│
 │  │  │  │日時止  │        │                │絡                │
 ├─┴─┴─┴────┴────┴────────┴─────────┤
 │犯罪所得：二萬九千元                                                │
 └──────────────────────────────────┘
附表三：被告轉讓第一級毒品海洛因犯行部分：
 ┌─┬─┬─┬────┬────┬────────┬─────────┬────────┐
 │編│轉│轉│轉讓時間│轉讓次數│轉讓地點        │聯絡方式          │宣告刑          │
 │號│讓│讓│        │        │                │                  │                │
 │  │對│毒│        │        │                │                  │                │
 │  │象│品│        │        │                │                  │                │
 │  │  │  │        │        │                │                  │                │
 ├─┼─┼─┼────┼────┼────────┼─────────┼────────┤
 │1 │江│海│96年10月│7次     │宜蘭市○○路47巷│乙○○以行動電話號│丙○○所犯7次轉 │
 │  │文│洛│12日某時│        │2號2樓丙○○住處│碼0000000000號與吳│讓第一級毒品罪，│
 │  │彬│因│起至96年│        │樓下            │威良持有之行動電話│各處有期徒刑1年 │
 │  │  │  │10月28  │        │                │號碼0000000000號聯│2月             │
 │  │  │  │日時止  │        │                │絡                │                │
 │  │  │  │        │        │                │                  │                │
 └─┴─┴─┴────┴────┴────────┴─────────┴────────┘
 附表四
 ┌─┬──────┬─────┐
 │編│物品名稱    │數      量│
 │號│            │          │
 ├─┼──────┼─────┤
 │01│行動電話（內│1具       │
 │  │含行動電話號│          │
 │  │碼0000000000│          │
 │  │號SIM卡）   │          │
 ├─┼──────┼─────┤
 │02│行動電話（內│1具       │
 │  │含行動電話號│          │
 │  │碼0000000000│          │
 │  │號SIM卡）   │          │
 ├─┼──────┼─────┤
 │03│電子磅秤    │1台       │
 ├─┼──────┼─────┤
 │04│分裝袋      │43只      │
 ├─┼──────┼─────┤
 │05│提撥管      │2支       │
 ├─┼──────┼─────┤
 │06│玻璃球      │2支       │
 ├─┼──────┼─────┤
 │07│吸食器      │1組       │
 ├─┼──────┼─────┤
 │08│海洛因      │6小包（毛 │
 │  │            │重總計5.1 │
 │  │            │公克）    │
 ├─┼──────┼─────┤
 │09│安非他命    │5小包（毛 │
 │  │            │重總計1公 │
 │  │            │克）      │
 └─┴──────┴─────┘
附錄本案論罪科刑法條：
毒品危害防制條例第4條第1項、第2項
製造、運輸、販賣第一級毒品者，處死刑或無期徒刑；處無期徒
刑者，得併科新臺幣1千萬元以下罰金。
製造、運輸、販賣第二級毒品者，處無期徒刑或7年以上有期徒
刑，得併科新臺幣7百萬元以下罰金。
毒品危害防制條例第8條第1項
轉讓第一級毒品者，處1年以上7年以下有期徒刑，得併科新臺幣
1百萬元以下罰金。


司法院資訊處製作；財團法人民間司法改革基金會備份。
